臺灣高等法院刑事判決
109年度侵上訴字第295號
上  訴  人  
即  被  告  陳闐龍
上列上訴人即被告因妨害性自主案件，不服臺灣臺北地方法院10
9年度侵訴字第10號，中華民國109年9月24日第一審判決（起訴
案號：臺灣臺北地方檢察署108年度偵字第22677號），提起上訴
，本院判決如下：
    主  文
上訴駁回。
    事  實
一、甲○○於民國108年7月間，透過手機通訊軟體Line與自稱「愛
    演戲-臨時演員」之仲介公司聯繫，洽詢出租女友服務，雙
    方約定由該仲介公司介紹代號AW000-A108228號之成年女子
    （真實姓名年籍詳卷，下稱A女），以3小時新臺幣（下同）
    7,200元之代價，於同年8月2日18時許至21時許間，扮演甲○
    ○女朋友之角色，角色扮演期間僅可為牽手、摸頭及擁抱等
    舉動。甲○○即於同年8月2日18時許，與A女相約在捷運臺北
    車站M6出口見面，詎甲○○竟基於強制猥褻之犯意，先於兩人
    在速食餐廳用餐，及餐後於同日20時10分許步行至臺北市大
    安區大安森林公園期間，向A女恫稱：想帶A女回家、會綁架
    A女、其同學會約砲、A女看起來像常被欺負的樣子等語，暗
    示欲與A女發生性行為及侵犯A女人身自由之意，致A女心生
    畏懼，惟A女因認其履約之3小時期間尚未屆至，故不敢擅自
    離去，仍陪同甲○○在大安森林公園散步。甲○○見A女不敢拒
    絕，即刻意將A女帶往該公園內較陰暗少人處，待其等於生
    態池附近之長椅坐下後，甲○○即違背前開角色扮演的舉動約
    定，不顧A女意願，出手撫摸A女大腿內側，A女旋即起身，
    甲○○又將A女拉往附近之長椅坐下，無視A女多次口頭拒絕且
    將甲○○之手撥開，再接續以手來回撫摸A女大腿內外側、腿
    根靠近生殖器處及腹部等部位。A女因恐甲○○對其不利，不
    敢積極反抗，遂提議前往捷運大安森林公園站，卻遭甲○○拒
    絕。甲○○復偕A女在公園內散步，並接續為翻開A女衣服領口
    ，看A女胸部，撫摸A女臀部等行為，直至約定時間結束後，
    方令A女離去。甲○○即以前開脅迫等方式違反A女之意願對其
    猥褻得逞。嗣A女離去後，隨即報警處理，而悉上情。
二、案經A女訴由臺北市政府警察局大安分局報告臺灣臺北地方
    檢察署檢察官偵查起訴。
    理  由
壹、證據能力方面：
一、本判決下引具傳聞性質之各項供述證據經本院於審判期日調
    查證據時提示並告以要旨後，當事人均未於言詞辯論終結前
    就證據能力部分有所異議（見本院卷第34至35頁、第52至53
    頁），本院審酌上開證據資料製作時之外部情狀，尚無違法
    不當及證明力明顯過低之瑕疵，認以之作為證據應屬適當，
    揆諸刑事訴訟法第159條之5規定，應均有證據能力。
二、至本件認定事實所引用之非供述證據，並無證據證明係公務
    員違背法定程式所取得，亦查無顯不可信或不得作為證據之
    情形，且經本院於審判期日依法進行證據之調查、辯論，被
    告於訴訟上之程序權即已受保障，亦應有證據能力。
貳、認定犯罪事實所憑之證據及理由：
一、訊據被告甲○○固坦承於上開時、地有撫摸A女大腿內外側、
    腿根靠近生殖器處、腹部等部位及翻開A女衣服領口，看A女
    胸部，撫摸A女臀部等行為之事實，惟矢口否認有何強制猥
    褻犯行，辯稱：我沒有對A女說那些帶她回家等等脅迫她的
    話，我沒有錢養她，怎麼可能帶她回家，A女拒絕我幾次後
    ，我就停止動作了，我主張是性騷擾等語。
二、查被告經「愛演戲-臨時演員」公司仲介A女與其扮演男女朋
    友，並約定角色扮演期間僅可為牽手、摸頭及擁抱等舉動，
    惟被告竟於上開時、地，於A女一再出聲制止及以手推開之
    情形下，違反A女意願，接續撫摸A女大腿內外側、腿根靠近
    生殖器處、腹部、臀部等部位，並有翻開A女衣服領口窺視
    其內等行為之事實，為被告所坦承（見偵卷第8至14頁、第9
    5至96頁；原審卷第34至35頁、第52頁、第66頁；本院卷第3
    2頁、第54、55頁），核與證人即告訴人A女於警詢、偵查及
    原審所證述之內容大致相符（見偵卷第21至25頁、第85至87
    頁；原審卷第52至60頁），並有被告所書寫之道歉信1紙、
    被告與「愛演戲-臨時演員」仲介公司、告訴人與前開仲介
    公司之LINE對話紀錄在卷可考（見偵卷第43至50頁、第51至
    58頁、第59頁、第61至68頁），是此部分之事實均堪認定，
    合先敘明。
三、被告於用餐及之後散步期間，有對A女說：想帶A女回家、會
    綁架A女、其同學會約砲、A女看起來像常被欺負的樣子等語
    之事實，業據證人A女於偵查及原審中證述甚詳（見偵卷第8
    7頁；原審卷第59至60頁），A女於原審並明確證稱：我會害
    怕等語（見原審卷第60頁），被告前於偵查、原審均為認罪
    表示，雖於本院改稱其並未說脅迫的話云云（見本院卷第54
    頁），但其於原審在A女為上開證述後，當庭坦承：我有說
    綁架這句話，其他沒有意見等語（見原審卷第60頁）；我問
    告訴人說：如果我綁架妳，妳們公司會不會知道等語（見原
    審卷第65頁），足徵A女上開所證，應屬可信，被告應確有
    對A女說該等言語，使A女因而心生恐懼，堪以認定，其嗣後
    於本院翻異前詞，否認有以脅迫方式為之，尚非可採。
四、被告雖於本院稱懷疑對方是仙人跳云云，但被告於本院自承
    ：是我先主動摸A女的，又稱：目前沒有與A女和解、A女也
    沒有對其索賠或提起民事訴訟等語（見本院卷第32至33頁）
    ，另A女於原審亦表明無與被告和解之意願（見原審卷第39
    頁之公務電話紀錄），是本案既係因被告自身行為而主動引
    起，A女或愛演戲公司事後亦從未要求被告賠付金錢，被告
    所稱之仙人跳云云，應屬無據。
五、按刑法所處罰之違反意願猥褻罪係指姦淫以外，基於滿足性
    慾之主觀犯意，以違反被害人意願之方法所為，揆其外觀，
    依一般社會通念，咸認足以誘起、滿足、發洩人之性慾，而
    使被害人感到嫌惡或恐懼之一切行為而言，且非僅短暫之干
    擾，須已影響被害人性意思形成與決定之自由，並不以身體
    接觸為必要。本案被告伸手撫摸A女大腿內外側、腿根靠近
    生殖器處、腹部、臀部及翻開A女衣服領口，看A女胸部等行
    為，足以誘起、滿足、發洩人之性慾，而使被害人感到嫌惡
    或恐懼，自已屬猥褻行為。又被告除依前所述，有以上開綁
    架等語使A女心生畏懼外，其於偵查中自陳：她制止好幾次
    ，我才沒有繼續摸等語（見偵卷第96頁），於本院亦稱：A
    女拒絕我幾次後，我就停止動作等語（見本院卷第54至55頁
    ），A女於警詢、偵查及原審並迭次證稱：我口頭說不要，
    我有用手把他的手拿開，但他還是繼續摸我，我還是繼續前
    述反抗行為（見偵卷第25頁）；我把他手拉開，跟他說不可
    以，他問說為何不行，還是繼續摸，我就再拉開，他又再摸
    （見偵卷第87頁）；我有抗拒被告，做的當下我有抗拒他，
    我拒絕了，他還是繼續做，我有把被告的手撥掉，但是他還
    是有摸到等語（見原審卷第58至59頁），是被告於晚間將A
    女帶往大安森林公園幽靜處，並以綁架等語使A女處於無助
    而難以、不易或不敢反抗狀態，再無視A女之拒絕及以手撥
    開反抗，接續多次為上開猥褻行為方罷手，核其所為，顯已
    達妨害A女性意思形成自由，侵害其性自主權之程度，自屬
    刑法第224條所定之強制猥褻行為，至為明確。被告既非只
    是乘A女不及抗拒之際，以出其不意之方式短暫為撫摸A女隱
    私部位之行為，其辯稱僅構成性騷擾罪云云，與事實不符，
    自非可採。
六、綜上所述，被告所辯尚非足採，本案事證明確，其犯行堪以
    認定，應依法論科。
參、論罪部分：　
一、核被告所為，係犯刑法第224條第1項之強制猥褻罪。
二、被告先後數次撫摸A女大腿內外側、腿根靠近生殖器處、腹
    部、臀部、暨翻開A女衣服領口，看A女胸部等行為，係於密
    接時、地為之，侵害同一被害人之性自主法益，依一般社會
    健全觀念，尚難將各舉動強行割裂視之，應係其基於單一強
    制猥褻犯意而為，可視為數個舉動之接續施行，合為包括一
    行為予以評價，為接續犯。
肆、維持原判決之理由：
一、原審以被告所為事證明確，係犯強制猥褻罪，而依刑法第22
    4條第1項、第41條第1項前段等規定，並以行為人之責任為
    基礎，審酌被告為滿足自身慾念，不顧A女反對而為上開猥
    褻行為，侵害A女身體自主權，對A女造成身心傷害，行為殊
    無可取；惟念被告犯後坦認犯行，態度良好；前無任何論罪
    科刑紀錄，有本院被告前案紀錄表在卷可參，素行亦佳；兼
    衡被告行為時年僅18歲，且自述為大學在學生，前曾擔任搬
    運派遣工，現與父母同住，由父母提供經濟支援等智識程度
    、生活狀況，諒其年紀尚輕，智慮未深，暨考量本案犯罪情
    節、被害人所受損害等一切情狀，量處有期徒刑6月，並諭
    知如易科罰金之折算標準等節，認事用法均無違誤，量刑亦
    屬妥適，應予維持。
二、被告上訴意旨否認犯強制猥褻罪，認僅構成性騷擾罪部分，
    業據本院論駁如前，其此部分之上訴理由自非可採。至被告
    上訴意旨指摘原判決量刑過重，希望最多判兩個月部分（見
    本院卷第55頁），按關於刑之量定，係實體法上賦予法院得
    為自由裁量之事項，倘其未有逾越法律所規定之範圍，或濫
    用其權限，即不得任意指摘為違法。查原審於量刑時已依刑
    法第57條規定以行為人之責任為基礎，且於理由內說明其審
    酌該條所列情狀後之量刑事由，並未逾越法定裁量範圍，亦
    無明顯違反罪刑相當原則之濫用權限情形；又本案被告所犯
    強制猥褻罪之法定刑為6月以上5年以下有期徒刑，被告既無
    可減刑之事由，其請求判處有期徒刑2月，於法不合，自無
    從准許，而原判決量處被告有期徒刑6月，已屬法定最低度
    刑，且得依刑法第41條第1項、第2項規定聲請易科罰金或易
    服社會勞動，被告上訴意旨猶認原審量刑過重部分，自非有
    理。準此，被告上訴意旨均無理由，應予駁回。
據上論斷，應依刑事訴訟法第368條，判決如主文。
本案經檢察官謝志明到庭執行職務。
中　　華　　民　　國　　110 　年　　1 　　月　　14　　日
                  刑事第二十庭  審判長法　官  王復生　
                                      法　官  蕭世昌
                                      法　官　張紹省
以上正本證明與原本無異。
如不服本判決，應於收受送達後20日內向本院提出上訴書狀，其
未敘述上訴之理由者並得於提起上訴後20日內向本院補提理由書
（均須按他造當事人之人數附繕本）「切勿逕送上級法院」。
                                      書記官  莫佳樺
中　　華　　民　　國　　110 　年　　1 　　月　　19　　日
附錄：本案論罪科刑法條全文
中華民國刑法第224條
對於男女以強暴、脅迫、恐嚇、催眠術或其他違反其意願之方法
，而為猥褻之行為者，處6月以上5年以下有期徒刑。